nl: Vinger bedekking: Vingerloos; Volledige vingers; Halve vingers; Overige
sv: Fingertäckning: Fingerlösa; Helfinger; Halvfinger; Övrigt
nb: Fingerdekning: Fingerløs; Helfinger; Halvfinger; Annet
vi: Độ che phủ ngón tay: Hở ngón; Kín ngón; Nửa ngón; Khác
lt-LT: Pirštų uždengimas: Be pirštų; Visi pirštai; Pusė pirštų; Kita
en: Finger coverage: Fingerless; Full finger; Half finger; Other
zh-CN: 手指覆盖: 无指; 全指; 半指; 其他
fi: Sormien peittävyys: Sormeton; Kokosorminen; Puolisorminen; Muu
th: การปกคลุมนิ้วมือ: ไม่มีนิ้ว; เต็มนิ้ว; ครึ่งนิ้ว; อื่นๆ
pl: Zasięg palców: Bez palców; Z pełnymi palcami; Z odsłoniętymi palcami; Inne
es: Cobertura de dedos: Sin dedos; Dedo completo; Medio dedo; Otro
hu: Ujjlefedettség: Ujjatlan; Teljes ujjas; Félujjas; Egyéb
sk-SK: Zakrytie prstov: Bez prstov; Celé prsty; Polovičné prsty; Iné
it: Copertura delle dita: Senza dita; Dita intere; Mezze dita; Altro
ro-RO: Acoperirea degetelor: Fără degete; Cu degete întregi; Cu jumătate de deget; Altele
hr-HR: Pokrivenost prstima: Bez prstiju; Cijeli prsti; Pola prstiju; Ostalo
da: Fingerdækning: Uden fingre; Hel finger; Halv finger; Andet
ja: 指カバー: フィンガーレス; フルフィンガー; ハーフフィンガー; その他
ru: Покрытие пальцев: Без пальцев; Полнопальцевые (закрытые); Полупальцевые (открытые); Другое
ko: 손가락 덮개: 핑거리스; 풀 핑거; 하프 핑거; 기타
fr: Couverture des doigts: Sans doigts; Doigts entiers; Demi-doigts; Autre
tr: Parmak örtüsü: Parmaksız; Tam parmaklı; Yarım parmaklı; Diğer
zh-TW: 手指覆蓋度: 露指; 全指; 半指; 其他
sl-SI: Pokritost prstov: Brez prstov; Dolgi prsti; Polovični prsti; Drugo
bg-BG: Покритие на пръстите: Без пръсти; Цели пръсти; Половин пръст; Други
de: Fingerabdeckung: Fingerlos; Ganze Finger; Halbe Finger; Sonstige
pt-BR: Cobertura dos dedos: Sem dedos; Dedo inteiro; Meio dedo; Outros
cs: Krytí prstů: Bez prstů; Celoprstové; Poloviční prsty; Jiné
pt-PT: Cobertura dos dedos: Sem dedos; Dedo inteiro; Meio dedo; Outro
el: Κάλυψη δακτύλων: Χωρίς δάχτυλα; Πλήρης κάλυψη δαχτύλων; Μισά δάχτυλα; Άλλο